臺北高等行政法院判決　　　　　　　　　　　　　　　　　九十年度訴字第一三號
　　　　　　　　　　　　　　　.
　　原　　　告　日商．山下工業研究所股份有限公司
　　代　表　人　甲○○○
　　訴訟代理人　劉法正律師
　　　　　　　　陳文郎律師（兼送達代收人）
　　右　一　人
　　複 代理 人　林傳源律師
　　被　　　告　經濟部智慧財產局
　　代　表　人　陳明邦（局長）
　　訴訟代理人　丙○○
　　　　　　　　丁○○
　　參　加　人　利益得股份有限公司
　　代　表　人　乙○○
　　訴訟代理人　林殷世律師
　　複 代理 人　洪錫欽律師
右當事人間因新型專利舉發事件，原告不服經濟部中華民國八十九年十一月二日經（
八九）訴第00000000號訴願決定，提起行政訴訟。本院判決如左：
　　主  文
原告之訴駁回。
訴訟費用由原告負擔。
　　事  實
一、事實概要：
    原告於民國（以下同）八十年四月二十日以「接續體之接頭構造」向被告（八十
    八年一月二十六日改制前為經濟部中央標準局）申請新型專利，經該局編為第0
    0000000號審查（如附圖一所示，下稱系爭案），准予專利，並於公告期
    滿後，發給新型第六八三六五號專利證書。嗣參加人引用「第00000000
    『手工具四角頭改良結構』專利案」（如附圖二所示，下稱引證案）主張系爭案
    與引證案之構造、技術手段及達成功效皆相同，而引證案公開日早於系爭案申請
    日，故引證案足以證明系爭案於申請前已見於刊物，認系爭案不具新穎性及進步
    性，有違系爭案核准專利時專利法（以下所稱專利法均指系爭案核准專利時之專
    利法）第九十五條及第九十六條第一項第一、二、五款之規定，對之提起舉發。
    經被告機關審查，於八十九年六月十六日以（八九）智專三（三）○五○三一字
    第○八九八九○○一○五六號專利舉發審定書為「舉發成立，應撤銷專利權」之
    處分，原告不服，提起訴願，經遭駁回，遂向本院提起行政訴訟。
二、兩造聲明：
　(一)原告聲明求為判決：
    訴願決定及原處分均撤銷。
    訴訟費用由被告負擔。
　(二)被告聲明求為判決：
    原告之訴駁回，訴訟費用由原告負擔。
  (三)參加人聲明求為判決：
    原告之訴駁回，訴訟費用由原告負擔。
三、兩造之爭點：
    系爭案是否運用引證案之習用技術及顯而易知知識，而未能增進功效者。
　(一)原告主張之理由：
    1.本件被告以系爭案與引證案之構造、技術手段及達成功效皆相同，而引證案公
      開日早於系爭案申請日，故引證案足以證明系爭案於申請前已見於刊物，難稱
      具新穎性，而認定系爭案違反核准時之專利法第九十五條、第九十六條第一款
      規定。
    2.按「作為新穎性判斷對象之新型為專利申請範圍之『請求項所在新型』」「判
      斷新型有無新穎性時，應以新型之技術內容比對是否相同為準。不同即具新穎
      性，相同即不具新穎性。」專利審查基準第二─二─五頁第二(二)１、３點闡釋
      綦詳。經查：
      (1)系爭案之請求標的為「一種接續體之接頭構造」，至於引證案則為「一種手
        工具四角頭改良構造」。進一步比較系爭案第六圖與引證案第四圖，並參考
        系爭案申請專利範圍第一項及舉發理由書第七頁第八行所載內容即可確定：
        引證案所稱之「手工具」實施樣態為一扳手，相當於系爭案申請專利範圍
          所記載之「驅動體）」。
      引證案所稱「工作部」其實即為系爭案申請專利範圍記載之驅動體側的「
          方形孔狀管座」。
      (2)系爭案之「接續體」與引證案之「手工具」並非對等構造，且作用上亦無法
        互為替代，亦即系爭案之接續體係用以提供接續被驅動體（例如，當被驅動
        體處於深入位置時，接續體可構成被驅動體之一接續部而助使驅動體避開障
        礙），以便於驅動體接近目標物。換言之，系爭案之接續體係一輔助裝置，
        並非扳手，兩者之技術內容並不相同，從而系爭案依前引審查基準之規定應
        具有新穎性。
      (3)系爭案之「接續體」與引證案之「工作部」在構造及功用上亦明顯不同：
        就構造而言：
          系爭案之接續體於一端設有裝卸驅動側之方形孔狀管座之「角軸」（接頭
          部），另一端則設有供被驅動體之角軸嵌插的「方形孔狀管座」（頭端部
          ）。相對於此，以引證案之第三、四圖明顯可見其「工作部」在兩端分別
          設有外徑不同的方形孔座，一端供手工具之四角頭插入嵌合，另一端供被
          驅動體（待裝卸構造）之角軸插入嵌合，由此可證引證案之「工作部」未
      　　設有任何角軸。
      就功用而言：
          系爭案之接續體經接續至被驅動體後，其接頭部之角軸即取代原被驅動體
          之角軸而形成可與「驅動體側（驅動體＋方形孔狀管座）」嵌合的部位。
          相對於此，由於引證案之工作部不具備兩端分別設有角軸及方形孔狀管座
          之頭端部的構造，故無法成為被驅動體之延伸構造（亦即，形成接續構造
          後仍保有供驅動體側之方形孔狀管座嵌插的角軸），換言之，引證案之工
          作部不具有「接續」功能，其與系爭案之技術內容並不相同。
    (4)再者系爭案之接續體之角軸構造，其設計在插入插孔的部分，在嵌入驅動體
        側之方形孔狀管座的狀態下，明顯地以稜線為界而使左右形成面的接觸，可
        呈前後左右十五度的擺手狀態。系爭案之接觸面積遠大於引證案之僅以點、
        線的接觸，故形成：在良好而具穩定性的狀態下能圓滑且確實地轉動被驅
        動體；由於係以廣闊的面來接觸，故受力得以分散而不致於集中於一點或
        一線上，職是，系爭案之接續體之菱形接頭構造，明顯不同於引證案之弧形
        柱，而具有不易磨損而可長年使用之功效。
      (5)依據以上各點可知，引證案之整體結構並不具備相當於系爭案之「接續體」
        ，系爭案不僅形狀、構造與引證案差異極大，且整體元件構造之作用功能均
        明顯不同，因此，系爭案確實未違反核准時之專利法第九十五條（凡對於物
        品之形狀、構造或裝置首先創作合於實用之新型者，得依本法申請專利。）
        ，亦未違反第九十六條第一款（申請前已見於刊物或已公開使用，他人可能
        仿效者。），而應具有絕對的新穎性。
    3.系爭案相較於引證案具有顯著的進步性：
      (1)由引證案之說明書根本未記載或提及任何對等於系爭案之「接續體」，更未
        具有可作為置換系爭案「接續體」的構件，因此二者並無可供比較進步性的
        要件。若是就進步性作一比較說明，系爭案之「接續體」除可適用於引證案
        所揭示之構件「手工具」加上「工作部」之外，只要是驅動體側具有方形孔
        狀管座之其他類型扳手均可適用，因此系爭案不僅適用對象遠較引證案為廣
        ，且祇要使用系爭案之接續體，則舊有的手工具就不會被廢置即可輕易地接
        近被驅動體，不但可達到引證案所宣稱之功能，進而可節省成本，而此諸般
        事實均在在證明系爭案具有顯著的進步性。
      (2)進一步再比較系爭案與引證案之技術內容：
      系爭案之接續體接頭部的角軸３在通過鋼球之橫方向上，藉由各個面之左
          右斜面而形成「稜線」，此斜面上的（狀稜線明顯係由兩直線形成一個固
          定角度，此一固定角度極明顯與引證案之「弧形面上的弧線」係由連續的
          切線形成連續而非固定的角度不同。
        系爭案之驅動體側相對該角軸進行彎頸動作時，驅動體側之方形孔狀管座
          的內壁將因角軸各面之稜線，而可以在角度化的位置上傳送轉矩以進行上
          緊或鬆弛作業。相對於此，觀看引證案之第３圖即可瞭解，引證案之工作
          部在卡合鋼珠的作用下仍可於四角頭上做前、後、左右任一方向的偏擺，
          如此狀態下一旦受到外力即會繼續偏擺而無法被固定在必要的角度上來發
          揮扳手的功能。
      承上所述，系爭案之接頭構造明顯不同於引證案的四角頭，且系爭案在實
          施上並無固定受力上的問題。然而，引證案在實施上存在有工作部固定的
          問題而有難以達致其說明書所述功效之虞。
      (3)就接續體與驅動體側之方形孔狀管座接觸後擺動情形比較：
        引證案：
          引證案之弧形柱嵌入工作部之狀態下，則弧形柱與工作部僅以兩側各一線
          狀進行接觸，因此形成：(甲)於轉動時之穩定性不良，且易滑動而不能確實
          地轉動；(乙)力量僅集中於一線上，故易磨損而無法長時期使用。
        系爭案：
          系爭案之接續體之角軸嵌入於驅動體側之方形孔狀管座之狀態下，由於係
          以稜線為界而使左右形成面的接觸，因此，系爭案之接觸面積遠大於引證
          案之以線的接觸，故形成：(甲)在良好而具穩定性的狀態下能圓滑且確實地
          轉動被驅動體；(乙)由於係以廣闊的面來接觸，故受力得以分散而不致於集
          中於一點或一線上，爰此，系爭案之接續體之接頭構造不易磨損而可經長
          年使用。
    4.訴願決定理由指稱系爭案傳遞力矩之角軸接頭部配合供嵌插的方形狀管座結構
      與引證案傳遞力矩之弧形柱四角頭嵌合於工作部結構為相同之構造，系爭案多
      面柱體與引證案弧面柱體均屬簡易轉換之幾何延伸。惟，引證案之工作部不具
      備兩端分別設有角軸及方形孔狀管座之頭端部的構造，故無法成為被驅動體之
      延伸構造，訴願決定機關顯然錯誤認知本創作之真正技術重點所在。又訴願決
      定理由指稱系爭案與引證案功能同為方向變換之力矩傳遞，足證系爭案接續體
      之接頭結構於申請前已經公開，難謂具新穎性。然而，引證案之整體結構並不
      具備相當於系爭案之「接續體」，系爭案不僅形狀、構造與引證案差異極大，
      且整體元件構造之作用功能均明顯不同，且如前所述系爭案產生較引證案更多
      之實用功能。按關於專利要件進步性之判斷，所謂增進某種功效係指在申請專
      利之新型，其物品形狀構造或裝置之改良在效果上克服先前技術中存在的問題
      點，具備好用或實用之條件者。例如在技術發展空間有限之領域中（in the
      field of the crowded art），如在技術中有微小的改進，產生好用或實用的
      效果，得視為具「有增進某種功效」，凡此業經專利審查基準第二─二─十九
      頁第(二)闡釋綦。如前所述系爭案所改進產生比引證案更方便、更穩定、更能長
      期使用之效果，自得視為具進步性。爰此，訴願決定之依據顯屬不當。
    5.綜上所述，系爭案應係屬符合各項專利要件之創作，系爭案特徵與引證案顯然
      有別，被告因誤解本創作之主要精義及特徵而為撤銷系爭案之處分，實非適法
      之處分，請判決如原告訴之聲明云云。
　(二)被告主張之理由：
    1.原告起訴理由稱系爭案請求標的、整體結構、功能與引證案不同云云。然查系
      爭案申請專利範圍之技術特徵與引證案技術內容相同，結構均為可變換角度方
      向之傳力機構，組成零件亦相互對應，故兩案技術特徵為對等之相同結構，系
      爭案確不具新穎性。
    2.原告起訴理由稱系爭案技術特徵角軸在通過鋼球之橫方向上，藉由各個面之左
      右斜面而形成稜線，不同於引證案相對之弧形柱弧線，可延長使用壽命，是錯
      誤推論云云。然查系爭案傳遞力矩之角軸接頭部配合供嵌插的方形孔管座結構
      與引證案傳遞力矩之弧形柱四角頭嵌合於工作部結構為對等相同機構，且引證
      案弧面柱體為系爭案多面柱體之幾何延伸；另兩案功能同為角度方向變換之力
      矩傳遞；故就構造、功能及技術內容言，系爭案確不具新穎性。
    3.原告起訴理由稱系爭案「接續體之接頭構造」之名稱及使用對象與引證案「手
      工具四角頭改良結構」不同，而不深究系爭案申請專利範圍之技術特徵與引證
      案為相同技術內容，故所訴理由皆不足採。
    5.綜上所述，被告所為原處分並無違法，請判決駁回原告之訴等語。
  (三)參加人主張之理由：
    1.按「凡對於物品之形狀、構造或裝置首先創作合於實用之新型者，得依本法申
      請專利。」又「本法所謂新型，謂無左列情事之一者；一、申請前已見於刊物
      或已公開使用者，他人可能仿效者。二、有相同之發明或新型核准專利在先者
      。五、運用申請前之習用技術、知識顯而易知未能增進功效者。」「有左列情
      事之一者，應撤銷其專利權，並追繳證書：一、違反第九十五條至九十六條規
      定者。」為專利法第九十五條、第九十六條及第一百零四條所明定。系爭案有
      違前揭法律之規定，被告機關依法予以撤銷，應無不合。
    2.系爭案申請專利範圍及特徵與引證案相同，不具新穎性及進步性，不符新型專
      利權取得之要件：
      (1)系爭案係一種接續體之接頭構造，該接續體設置有一設有裝卸驅動側之方形
        孔狀管座之角軸的接頭部，與一位於另一端之頭端部供被驅動體之角軸嵌插
        的方形孔狀管座，其特徵在於該接續體之該接頭部角軸之其中一面穿設有一
        嵌有一和設置在驅動體方孔管座內壁之凹部可脫離地密合之鋼球的橫孔，且
        在該橫孔上嵌有一付勢於彈簧之推出方向的鋼球，同時在通過鋼球之橫方向
        上，藉由各個面之左右斜面而形成稜線，且更進一步在角軸之基部形成有可
        供驅動體側管座之頭端部插入及由其脫離的方形段部。系爭案在操作上，係
        以角軸、鋼球為中心，並以稜線Ｘ為界前後左右搖擺彎頸地傳送轉矩而進行
        上緊或鬆弛，當後續上緊位置處於深入位置而可以直線狀進行時，即可以使
        驅動體側之管座之頭端部密合插入該接頭部之基部方形段部（見專利說明書
        創作說明中第四頁）。系爭案所申請之專利特徵及技術手段，在於接續體接
        頭部角軸係與驅動體側之方孔管座相嵌合，並以接頭部之角軸，作前後左右
        地進行彎頸動作，進而可以在上緊動作困難之陝小場所中，進行上緊之動作
        ，且在該接頭部之角軸基部側，並形成方形之段部，在該驅動體側之管座頭
        端部完全插入時，可以直線狀地傳達轉矩。
      (2)引證案係將手工具上用以結合工作部（如套筒或連桿等）之四角柱，設計為
        內側端呈四角柱形，外側端則呈弧形柱狀，使工作部嵌合於弧形柱端後，將
        可循其弧形做一定幅狀之偏擺，當使用者將工作部內推，使與四角柱端嵌合
        後，則可使工作部垂直固定於手工具上。其在技術操作上，乃將手工具上用
        以嵌合工作部之四角柱外側段設為弧形柱，使工作部嵌合於弧形柱端後，將
        可循其弧形面做一定幅度之偏擺，當使用者將工作部內推，使與四角柱嵌合
        後，則又可使工作部垂直固定手工具上，並於弧形柱之一邊上，設有一卡合
        鋼珠，藉由卡合鋼珠之頂持作用，以使工作部難以滑動，不易滑脫；此一結
        構及運用之技術手段完全同於系爭案，且每一部位結構皆完全相同。
　　  (3)茲將引證案在專利公報上之第三圖，與系爭案專利公報上之第五、六圖，列
        表詳為比較，由圖示可以相當明顯揭示出系爭案與引證案完全相同，並將二
        者主要結構相同處列舉如下：
        ┌─┬─────┬──────┬───┐
　　　  │  │系爭案　　│  引證案　　│ 同異 │
        ├─┼─────┼──────┼───┤
　　　  │1.│角軸３　　│　弧形柱５  │ 相同 │
        ├─┼─────┼──────┼───┤
　　　  │2.│橫孔５　　│　橫孔６    │ 相同 │
        ├─┼─────┼──────┼───┤
　　　  │3.│鋼球６　　│　鋼珠    │ 相同 │
        ├─┼─────┼──────┼───┤
　　　  │4.│彈簧７　　│　彈簧７　　│ 相同 │
        ├─┼─────┼──────┼───┤
　　　  │5.│方形段部８│　四角柱４　│ 相同 │
        └─┴─────┴──────┴───┘
 　　 (4)由上得證，系爭案與引證案，皆為因應工作場所狹窄，必須在有角度化的環
        境操作時，為減少工件之更換及提高效率所為之設計，其無論結構及作動原
        理皆相同，系爭案係將驅動體側的管座嵌接該接頭部之角軸，同時將鋼球嵌
        合於管座內壁之凹部內以藉由驅動側之管座而驅動之，角軸將以鋼球為中心
        ，並前後左右搖擺彎頭地傳送轉矩而進行上緊或鬆弛，與引證案之弧形柱及
        鋼珠所達成之偏擺及卡合技術完全相同。而系爭案之方形段部與引證案一之
        四角柱皆同樣為嵌合、垂直固定工作部用，其設置作用同樣用於垂直嵌合固
        定手工具，俾使能夠以直線之形式操作手工具，僅須將工作部垂直推向系爭
        案的方形段部或引證案的四角柱之中，即能垂直操作手工具，顯而易見系爭
        案完全抄襲引證案所運用之技術手段。
    4.另從空間運用形態及技術手段之操作方式說明，如系爭案與引證案第三圖，由
      圖示可明顯得知系爭案與引證案所運用之技術手段相同，確實如出一轍，系爭
      案以角軸使管座可前後左右擺動，而引證案則是用弧形柱供工作部可前後左右
      擺動，又系爭案用鋼球頂持管座，避免管座脫出角軸，而引證案係用鋼珠頂持
      工作部，系爭案用方形段部嵌合於管座內側，以供驅動體可直線操作，與引證
      案用四角柱嵌合工作部，在結構特徵中，系爭案在方形段部前設有角軸供驅動
      體可擺動或直線操，而引證案則以四角柱前設有弧形柱使工作部可搖擺或直線
      操作，技術手段相同，在操作動作上，由系爭案的第五圖及第六圖示中驅動體
      以虛線來表示其操作狀態，其中系爭案第五圖中驅動體以虛線表示的狀態為可
      左右方向擺動，以使驅動體可於狹窄的工作場所中工作，此一搖擺操作狀態，
      比對引證案之第三圖示，亦能明白對照出二者之操作方式相同，引證案同樣弧
      形柱以供工作部搖擺操作，而系爭案的第六圖中驅動體以虛線表示可嵌合於方
      形段部，以使驅動體可直線操作，引證案同樣以四角柱嵌合工作部，使之工作
      部可直線操作，因之在用角軸搖擺驅動部或用弧形柱搖擺工作部、又方形段部
      嵌合驅動部，或以四角柱嵌合工作部之結合狀態及操作方式，系爭案與引證案
      完全相同。
    5.系爭案雖將前揭結構，由手工具（即扳手）改為接桿予以實施，但該實施方式
      ，早已為引證案所揭露（見專利說明書第二頁），且由其接桿運用之技術手段
      ，皆與引證案同，因此並未因系爭案實施在接桿而有所區別，為引證案實施所
      能預見的既有功能，非系爭案所改良而具備者，故不具任何功效的增進。
    6.綜上，系爭案主要技術特徵、結構及所欲達成之功效，皆在引證案中明白揭露
      ，系爭案不論在搖擺管座之角軸、頂持用之鋼球及嵌合管座之方形段部之能力
      等結構，皆與引證案相同，系爭案所使用之技術手段，早在其申請日前就已公
      開，其係運用申請前之習用技術，且沒有增進功效，其運用於接桿方式實施，
      亦為熟習該項技術者所能輕易完成，且未能增進功效，系爭案顯不具「新穎性
      」及「進步性」之要件，自不得依專利法第九十八條第二項申請取得新型專利
      ，被告機關查明後，予以撤銷其新型專利權核發，應無不合，請判決如參加人
      答辯之聲明等語。
　　理  由
一、按「本法所謂新型，謂無左列情事之一者；一、申請前已見於刊物或已公開使用
    者，他人可能仿效者。二、有相同之發明或新型核准專利在先者。五、運用申請
    前之習用技術、知識顯而易知未能增進功效者。」「有左列情事之一者，應撤銷
    其專利權，並追繳證書：一、違反第九十五條至九十六條規定者。」為專利法第
    九十五條、第九十六條及第一百零四條定有明文。
二、本件系爭新型專利案，為一種接續體之接頭構造，該接續體設置有一設有裝卸驅
    動側之方形乳狀管座之角軸的接頭部，與一位於另一端之頭端部供被驅動體之角
    軸嵌插的方式乳狀管座，其特徵在於：該接續體之該接頭部角軸之其中一面穿設
    有一嵌有一和設置在驅動體方孔管座內壁之凹部可脫離地密合之鋼球的橫孔，且
    在該橫孔上嵌有一付勢於彈簧之推出方向的鋼球，同時，在通過鋼球之橫方向上
    ，藉由各個面之左右斜面而形成稜線，且更進一步在角軸之基部形成有可供驅動
    體側管座之頭端部插入及由其脫離的方形段部。被告機關認系爭案與參加人所舉
    之舉發引證案之構造、技術手段及達成功效均相同，系爭案不具新穎性，而為舉
    發成立之處分。原告起訴主張，系爭案之接續體與引證案之手工具並非對等構造
    ，作用上亦無法互為替代；又引證案之工作部未設有任何角軸，且不具有相當於
    系爭案之接續體，故系爭案具新穎性云云。
三、查系爭案與引證案均為可變換方向之傳力機構，系爭案傳遞力矩之角軸接頭部配
    合供嵌插的方形乳狀管座結構，與引證案傳遞力矩之弧形柱四角頭嵌合於工作部
    結構相似，組成零件亦相互對應，為相近似之構造，且兩案功能同為方向變換之
    力矩傳遞，雖系爭案多面柱體與引證案弧面柱體稍有不同，惟均屬簡易轉換之幾
    何延伸，縱稍具功能，亦屬運用申請前顯而易知之習用技術、知識者，系爭案難
    謂具進步性。次查原告主張系爭案之接續體之角軸構造，其設計在插入插孔的部
    分，在嵌入驅動體側之方形孔狀管座的狀態下，明顯地以稜線為界而使左右形成
    面的接觸，可呈前後左右十五度的擺手狀態，系爭案之接觸面積遠大於引證案之
    僅以點、線的接觸，系爭案之接續體與引證案之手工具並非對等構造，作用上亦
    無法互為替代云云一節，查系爭案如呈前後左右十五度的擺手狀態操作，即不可
    能仍成面的接觸，且原告代理人在審理中亦自承系爭案係以點線之接觸操作，足
    證原告主張系爭案係以面的接觸，其接觸面積遠較引證案之接觸面積一節，為不
    可採。又原告既稱其發明之功效係用在狹窄之工作場使用，則僅以普通之常識亦
    可知在實際操作時，系爭案實無法連結數接頭，仍可前後左右各呈十五度之擺手
    狀態操作，故系爭案在狹窄之工作場中實無法大於引證案之以扳手連結接頭操作
    之功效，原告此部分之主張亦屬無據。末查本件被告機關為舉發成立，撤銷專利
    權之處分之理由，雖以系爭案與引證案相較不具新穎性為由，審定舉發成立，撤
    銷系爭專利權，並非以系爭專利案不具進步性為由，審定舉發成立，撤銷系爭專
    利權，惟其「舉發成立，應撤銷系爭專利權」之結果，則無二致，從而，原處分
    及訴願決定，尚無撤銷之必要。原告訴請撤銷，為無理由，應予駁回。至於參加
    人於本院審理中提出之引證案實物，已將引證案之四角柱由弧形柱改為稜線設計
    ，並稱市場上找不到弧形柱之引證案物品一節，乃引證案是否實用，亦即引證案
    是否具有如其專利申請書所載之功效之問題，本件原告之系爭案將引證案之弧形
    柱改為稜線型，既屬運用申請前顯而易知之習用技術、知識者，自不能因此即認
    系爭案具有進步性，合併敘明。
據上論結，本件原告之訴為無理由，爰依行政訴訟法第九十八條第三項前段，判決如
主文。
中　　華　　民　　國　　　九十一　　年　　　三　　　　月　　　五　　　　日
                          臺 北 高 等 行 政 法 院   第 七 庭
                                         審 判 長 法  官　鄭小康
                                                  法  官　黃秋鴻
                                                  法  官　林金本
右為正本係照原本作成。
如不服本判決，應於送達後二十日內，向本院提出上訴狀並表明上訴理由，如於本判
決宣示後送達前提起上訴者，應於判決送達後二十日內補提上訴理由書（須按他造人
數附繕本）。
中　　華　　民　　國　　　九十一　　年　　　三　　　　月　　　六　　　　日
            　　　　　　　　　　　　　　    　    書記官  簡信滇
